【裁判字號】    98,交聲,2257
【裁判日期】    980910
【裁判案由】    聲明異議
【裁判全文】
臺灣高雄地方法院交通事件裁定        98年度交聲字第2257號
原處分機關  交通公路總局高雄區監理所
異  議  人  甲○○
上列受處分人因聲明異議案件，對於交通公路總局高雄區監理所
98年7 月14日所為之處分（原處分：高市交裁字第裁80-NO00000
00號），聲明異議，本院裁定如下：
    主  文
異議駁回。
    理  由
一、原處分意旨略以：異議人即受處分人甲○○於民國（下同）
    98年5 月13日15時25分，駕駛車號6030-XA 號自用一般小客
    車，行經設有燈光號誌管制之高雄縣阿蓮鄉○○路、仁愛路
    口，闖紅燈（東向西），遭舉發單位高雄縣政府警察局湖內
    分局員警當場攔停，並以異議人有違反道路交通管理處罰條
    例第53條第1 項規定之行為製單舉發。嗣異議人不服舉發提
    出申訴，經原處分機關函請舉發單位調查結果，仍認異議人
    有前開違規行為，原處分機關乃於98年7 月14日依道路交通
    管理處罰條例第53條第1 項、第63條第1 項第3 款及違反道
    路交通管理事件統一裁罰基準及處理細則第43條、第44條及
    第67條之規定，裁處異議人罰鍰新臺幣（下同）2700元，並
    予記違規點數3 點。
二、異議人則以：異議人於上揭時地清楚看到燈號是綠燈，跟隨
    前方大貨車通過上揭路口後，突遭警員攔停，警員執勤處距
    號誌約150 公尺遠，警員所在之位置，並不能看到號誌，是
    其認定異議人有闖紅燈之行為，與事實不符，為此聲明異議
    ，請求撤銷原處分云云。
三、按汽車駕駛人駕駛汽車，應遵守道路交通標誌、標線、號誌
    之指示，道路交通安全規則第90條前段定有明文。而汽車（
    包括機器腳踏車）駕駛人，行經有燈光號誌管制之交岔路口
    闖紅燈者，處1800元以上5400元以下罰鍰，並應記違規點數
    三點，道路交通管理處罰條例第53條第1 項、第63條第1項
    第3 款亦分別定有明文。經查：
（一）異議人於前揭時間駕駛車號6030-XA 號自用一般小客車，
      行經設有燈光號誌管制之高雄縣阿蓮鄉○○路、仁愛路口
      ，闖紅燈（東向西）等情，業據證人即舉發警員林傳貴、
      黃羿達2 人於本院訊問時，均以具結擔保其供述之真實性
      並在負擔偽證罪之心理處罰狀態下，均證稱：當時所在之
      位置可以看到異議人於燈光號誌紅燈約2 、3 秒後，異議
      人始通過停止線等語（見本院卷第28頁至第30頁），並有
      舉發違反道路交通管理事件通知單附卷可稽，是異議人上
      開闖紅燈之違規事實，已堪認定。又執勤警員本其維護交
      通秩序、安全職責所為之舉發，自應受到合法、正確之推
      定，且衡諸執勤警員林傳貴、黃羿達2 人上開證詞，互核
      相符，又均與異議人素不相識，亦無怨隙，當無甘冒偽證
      之風險，而勾串設詞攀誣異議人之可能，是其2 人之證言
      應屬可採。
（二）異議人雖抗辯警員執勤處距號誌約150 公尺遠，不能看到
      當時號誌之變化情形云云。惟查：執勤警員林傳貴、黃羿
      達2 人所在之位置，與該號誌之距離，並非判斷是否可看
      見該號誌變化情形之唯一標準。依一般經驗，於天氣晴朗
      能見度高之情形下，應仍可看清楚100 公尺，甚至較遠處
      之號誌。且證人林傳貴於本院訊問時證稱：本件執勤之巷
      口，即其一向執勤之地點等語（見本院卷第28頁）；黃羿
      達於本院訊問時結證：執勤的地點絕對可以清楚看到紅綠
      燈等語（見本院卷第29頁）明確。是執勤警員林傳貴、黃
      羿達2 人當時所在之位置足以辯認該路口號誌之情形，應
      可認定。況異議人於98年7 月23日之書狀上載稱：「員警
      並未在紅綠燈下執勤，係躲在離60公尺遠的巷道內」云云
      （見本院卷第5 頁），嗣於本院98年8 月14日訊問時又改
      稱「警察躲在200 公尺外的巷子裡突然衝出來取締我」云
      云（見本院卷第17頁），再於本院98年8 月14日訊問時又
      改稱「我的印象路口到被攔停的地方距離至少150 公尺」
      云云（見本院卷第27頁），是異議人所述上2 警員執勤處
      距號誌約150 公尺、或200 公尺而不能看見該路口號誌情
      形云云，顯非可採。
四、綜上所述，異議人確有於前揭時、地駕駛上開自小客車行經
    有燈光號誌管制之交岔路口闖紅燈之違規行為無誤。原處分
    機關依道路交通管理處罰條例第53條第1 項、違反道路交通
    管理事件統一裁罰基準及處理細則第43條、第44條、第67條
    暨違反道路交通管理事件統一裁罰基準表之規定，裁處異議
    人罰鍰1800元，並依同條例第63條第1 項第3 款規定，併予
    記違規點數3 點，核無違誤。異議人聲明異議，為無理由，
    應予駁回。
據上論斷，應依道路交通案件處理辦法第19條，裁定如主文。
中    華    民    國    98    年    9     月    10    日
                  交通法庭      法  官  施盈志
以上正本證明與原本無異。
如不服本裁定應於送達後5日內向本院提出抗告狀。
中    華    民    國    98    年    9     月    10    日
                                書記官  林雅婷


司法院資訊處製作；財團法人民間司法改革基金會備份。
